臺灣高等法院刑事判決
111年度上易字第721號
上  訴  人  
即  被  告  鄭元凱



上列上訴人因妨害自由等案件，不服臺灣桃園地方法院109年度
易字第955號，中華民國110年11月12日第一審判決（起訴案號：
臺灣桃園地方檢察署108年度偵字第21965號，109年度偵字第791
1號），提起上訴，本院判決如下：
    主  文
上訴駁回。
    事實及理由
一、本案經本院審理結果，原審認為上訴人即被告甲○○對被害人
    楊○華、詹○浚所為，均係共犯刑法第304條第1項之強制罪及
    修正前刑法第277條第1項之傷害罪，均依刑法第55條之規定
    ，各從一重之修正前傷害罪處斷，各量處有期徒刑2月，如
    易科罰金，均以新臺幣（下同）1千元折算1日，並依法定其
    應執行刑為有期徒刑3月，如易科罰金，以1千元折算1日，
    經核認事用法及量刑均無不當，應予維持，並引用第一審判
    決書記載之事實、證據及理由（如附件）。至於被告被訴恐
    嚇危害安全罪及毀損器物罪部分，已經原審不另為無罪之諭
    知（見原判決第7頁），本件係被告上訴，依刑事訴訟法第3
    48條第2項但書規定，此部分部分非上訴審理範圍，併予說
    明。　　　
二、被告上訴意旨略以：原判決以檢察官提出之一面之詞，即認
    定被告犯罪事實，昧於證據任意推定，對被告之陳述及手機
    影像漏而不審，從監視器畫面上來看，被告確實有推擠被害
    人造成傷害行為，並且在離開時有嘻笑的表情，但被告當下
    沒有想要傷害被害人，當下的想法是要將他們分開，不是要
    傷害被害人云云。
三、然查，被告與同案被告劉洪利、吳承勳等人，於民國107年1
    0月6日晚間10時13分許，駕車經過桃園市○○區○○○路00號附
    近進行迴轉，認為楊○華、詹○浚瞪視其等，因而心生不滿，
    於同日晚間10時15分許將車停好後，先後下車行至桃園市○○
    區○○○路00號前，吳承勳先徒手抓取楊○華正在使用之行動電
    話，劉洪利到場後徒手推擠楊○華，甲○○到場後，亦徒手推
    擠詹○浚，過程中劉洪利、甲○○與吳承勳以身體阻擋、逼近
    楊○華、詹○浚，使楊○華、詹○浚無法離開，致楊○華受有前
    胸壁及後背挫傷、右側前臂擦傷等傷害，詹○浚受有左側肩
    膀挫傷、右側前臂挫傷、右側手部挫傷等傷害等情，已分據
    楊○華、詹○浚於偵查及原審審理中證述明確，並有監視器錄
    影畫面截圖、原審勘驗筆錄暨附件及臺北榮民總醫院桃園分
    院107年10月7日桃醫診字第00000000號、第00000000號診斷
    證明書等件附卷可稽。依上開現場監視錄影畫面所示，被告
    與劉洪利、吳承勳在推擠楊○華、詹○浚時，是持續逼近甚至
    已成包圍之態勢，佐以楊○華、詹○浚均為年僅16歲之少年，
    其等之身型、體格以及人數等，相對於被告與劉洪利、吳承
    勳等人，明顯居於劣勢，此從監視器畫面中亦屢見楊○華、
    詹○浚因遭推擠、逼近後，有不斷後退至路旁騎樓之情形，
    也可以確知，在在可見當下楊○華、詹○浚處於難以抗衡而無
    法自由離去現場之狀態，其等自由離開之權利已然受到妨害
    甚明。以楊○華、詹○浚遭到推擠後，是不斷後退至路旁騎樓
    ，可見在場下手實施推擠施用之力道甚猛，顯然可以預見到
    此舉足以使人成傷，而楊○華、詹○浚亦因此推擠行為，確實
    受有上開傷害之結果，是上開推擠之行為，自屬使楊○華、
    詹○浚成傷之傷害行為。參以被告抵達現場前，吳承勳已有
    將楊○華之行動電話摔擲在地，劉洪利亦有出手推楊○華之行
    為，被告到場後，顯然明知劉洪利、吳承勳正在與楊○華、
    詹○浚發生衝突，卻仍利用此狀態加入其中，徒手推擠詹○浚
    ，過程中並未離開，並繼續與劉洪利、吳承勳包圍楊○華、
    詹○浚，則被告與劉洪利、吳承勳就上開彼此間之推擠、包
    圍行為，有共同之犯意聯絡及行為分擔甚明。據此，原審依
    上開積極事證，認為上開過程中對楊○華、詹○浚所為，被告
    均係共犯刑法第304條第1項之強制罪及修正前刑法第277條
    第1項之傷害罪，均依刑法第55條規定，各從一重之修正前
    傷害罪處斷，並無不合，被告上開空言指謫原審未依證據認
    定犯罪事實云云，顯無足取。被告雖以前詞辯稱其下手推擠
    是要與楊○華、詹○浚隔開，並無傷害之故意云云，然以楊○
    華、詹○浚當時面對被告、劉洪利、吳承勳等人之狀況，不
    論年齡、體型、人數等均居於劣勢，更遑論在此過程中，楊
    ○華、詹○浚並無任何相對應之推擠行為，則若真如被告所述
    其目的是將雙方隔開，被告也當是對動手推擠之劉洪利、吳
    承勳等人為之，怎會反向對毫無還擊能力之詹○浚動手推擠
    ，是被告以前詞辯稱其行為當時無傷害之故意云云，顯然與
    客觀實情不符，並不足採。被告於原審審理時雖自行提出影
    像光碟，然原審就此勘驗結果，僅有被告上前拍劉洪利的背
    ，隨後轉身離開，吳承勳也轉身離開，並無被告上開所陳，
    其有動手隔開劉洪利、吳承勳等人之行為，且該影像光碟僅
    21秒，並非完整之過程，此情也據詹○浚於原審審理時陳述
    在卷，是該影像光碟內容，並不足為被告有利之認定。
四、綜上所述，被告上訴意旨所指各情，均不足以動搖原審判決
    認定結果，是本件上訴為無理由，應予駁回。
據上論斷，應依刑事訴訟法第368條、第373條，判決如主文。
本案經檢察官劉哲名提起公訴，檢察官沈念祖到庭執行職務。　
中　　華　　民　　國　　111 　年　　7 　　月　　13　　日
                  刑事第十四庭  審判長法　官  黃斯偉
                                      法　官  黎惠萍
                                      法　官  許泰誠
以上正本證明與原本無異。
不得上訴。
                                      書記官  朱子勻
中　　華　　民　　國　　111 　年　　7 　　月　　13　　日